臺灣高等法院臺中分院刑事判決　　　 92年度上訴字第1927號
上　訴　人　臺灣彰化地方法院檢察署檢察官
上　訴　人
即　被　告　丁○○
選任辯護人　周金城　律師
　　　　　　郭美絹　律師
上列上訴人因被告毒品危害防制條例案件，不服臺灣彰化地方法
院92年度重訴字第15號中華民國92年9月16日第一審判決 （起訴
案號：臺灣彰化地方法院檢察署92年度偵字第3921號），提起上
訴，及檢察官移送本院併案審理（臺灣彰化地方法院檢察署92年
度偵字第5829號），本院判決如下：
    主　　　文
原判決關於販賣第一級毒品、販賣第二級毒品暨定應執行刑部分
撤銷。
丁○○共同連續販賣第一級毒品，處有期徒刑拾伍年，褫奪公權
伍年。扣案之第一級毒品海洛因拾參包（淨重共計參佰玖拾柒點
零伍公克）、第一級毒品海洛因參拾參包（淨重拾伍點貳伍公克
）、第一級毒品海洛因壹包（毛重零點伍公克），均沒收銷燬之
；扣案之電子秤壹個、行動電話肆支、門號ＳＩＭ卡玖張、塑膠
鏟管貳支、分裝袋壹大包，均沒收；電話號碼0000000000號行動
電話壹具（含ＳＩＭ卡壹張）沒收之，如全部或一部不能沒收時
，追徵其價額；因販賣第一級毒品、第二級毒品所得共計新臺幣
伍萬元中屬販賣第一級毒品部分、販賣第一級毒品所得新臺幣伍
仟元、新臺幣玖萬元、新臺幣參萬貳仟元，均沒收，如全部或一
部不能沒收時，以其財產抵償之。又共同連續販賣第二級毒品，
處有期徒刑柒年肆月，扣案之第二級毒品安非他命陸包（驗餘含
陸只塑膠袋及拾貳張標籤紙毛重共計玖點伍陸柒公克）、第二級
毒品安非他命玖包（毛重拾玖點壹公克），均沒收銷燬之；扣案
之電子秤壹個、行動電話肆支、門號ＳＩＭ卡玖張、塑膠鏟管貳
支、分裝袋壹大包，均沒收；電話號碼0000000000號行動電話壹
具（含ＳＩＭ卡壹張）沒收之，如全部或一部不能沒收時，追徵
其價額；因販賣第一級毒品、第二級毒品所得共計新臺幣伍萬元
中屬販賣第二級毒品部分、販賣第二級毒品所得新臺幣貳仟元、
新臺幣參仟元，均沒收，如全部或一部不能沒收時，以其財產抵
償之。其他上訴駁回。
撤銷改判部分與上訴駁回部分所處之刑，應執行有期徒刑拾玖年
，褫奪公權伍年。扣案之第一級毒品海洛因拾參包（淨重共計參
佰玖拾柒點零伍公克）、第一級毒品海洛因參拾參包（淨重拾伍
點貳伍公克）、第一級毒品海洛因壹包（毛重零點伍公克），均
沒收銷燬之；扣案之第二級毒品安非他命陸包（驗餘含陸只塑膠
袋及拾貳張標籤紙毛重共計玖點伍陸柒公克）、第二級毒品安非
他命玖包（毛重拾玖點壹公克），均沒收銷燬之；扣案之大麻壹
包（淨重捌點貳陸公克）、大麻種子拾參顆，均沒收銷燬之；扣
案之電子秤壹個、行動電話肆支、門號ＳＩＭ卡玖張、塑膠鏟管
貳支、分裝袋壹大包，均沒收；電話號碼0000000000號行動電話
壹具（含ＳＩＭ卡壹張）沒收之，如全部或一部不能沒收時，追
徵其價額；因販賣第一級毒品、第二級毒品所得共計新臺幣伍萬
元、販賣第一級毒品所得新臺幣伍仟元、新臺幣玖萬元、新臺幣
參萬貳仟元、販賣第二級毒品所得新臺幣貳仟元、新臺幣參仟元
，均沒收，如全部或一部不能沒收時，以其財產抵償之。
    事 　　 實
一、丁○○原係彰化縣警察局溪湖分局之警員，負責偵辦毒品案
    件，其因故離職後， 明知海洛因為毒品危害防制條例第2條
    第2項第1款之第一級毒品， 安非他命為同條項第2款之第二
    級毒品，均不得非法販賣，竟自民國90年間（確實日期不詳
    ）起，分別基於販賣第一級毒品海洛因、販賣第二級毒品安
    非他命以營利之概括犯意，於不詳時間、地點，販入海洛因
    、安非他命（數量均不詳）後，連續販賣第一級毒品海洛因
    、第二級毒品安非他命予下述之人：
  (一)自90年間起， 在丁○○位於彰化縣二林鎮○○路420號住處
    所經營之「紫玉軒茶壺藝品店」， 以每次新台幣（下同）2
    千元至數千元之不等之價格，連續販賣海洛因、安非他命予
    乙○○多次，得款4萬元。
  (二)自91年間起， 在丁○○位於彰化縣二林鎮○○路420號住處
    所經營之「紫玉軒茶壺藝品店」，以每包1千元之價格， 連
    續販賣海洛因、安非他命予戊○○10次，得款1萬元。
  (三)於92年1月間，在丁○○位於彰化縣二林鎮○○路420號住處
    所經營之「紫玉軒茶壺藝品店」，以每次2千元之價格， 連
    續販賣海洛因予A1（年籍詳卷）2次，得款4千元。
  (四)自至92年2、3月間起，在彰化縣二林鎮麥當勞速食店附近、
    警察局附近的廟邊路上，以每包1千元之價格， 連續販賣安
    非他命予庚○○2次，得款2千元。
  (五)於92年3月16日上午10時許， 在彰化縣二林鎮○○里○○路
    二林枝冰城前，以每包1千元之價格，販賣海洛因予丙○○1
    次，得款1千元。
二、嗣戊○○因施用毒品而無法正常工作，且已無資力再購買毒
    品，丁○○遂與戊○○基於共同販賣海洛因以牟利之概括犯
    意聯絡，以每日1千5百元之工資及免費供應戊○○施用毒品
    等條件，僱用戊○○為其販賣海洛因，戊○○即以丁○○所
    交付之門號0000000000號手機為聯絡工具，與欲購買毒品之
    人接洽後，連續為下列之行為：
  (一)於下述時、地，販賣海洛因予丙○○、陳進國、吳忠憲、黃
    南進、陳柏霖及林建宏等人：
    1.自91年10月間某日起，至92年2月初某日間止， 在彰化縣
      二林鎮○○路信義橋及萬善堂等處， 以每包1千元之價格
      ，連續販賣第一級毒品海洛因予黃南進32次（黃南進約每
      3天購買1次，平均每次購買1包），得款3萬2千元。
    2.自91年11月間某日起，至92年3月12日間某日止， 在彰化
      縣二林鎮至陽宮旁之二林國中及大興農超市停車場等處，
      以每包1千元之價格， 連續販賣第一級毒品海洛因予吳忠
      憲31次（吳忠憲約每3天購買1次，每次購買1包），得款3
      萬1千元。
    3.自92年1月初某日起，至92年3月12日間某日止，在彰化縣
      二林鎮大興農超市停車場、二林鎮○○路、二林鎮○○路
      中國石油加油站前等處，以每包1千元之價格， 連續販賣
      第一級毒品海洛因予丙○○10次 （丙○○每次購買1包）
      ，得款1萬元。
    4.自92年1月初某日起，至92年3月初某日間止，在彰化縣二
      林鎮大興農超市停車場及光田驗車廠前等處， 以每包1千
      元之價格， 連續販賣第一級毒品海洛因予陳進國5次（陳
      進國每次購買1包），得款5千元。
    5.自92年2月間某日起，至92年3月12日間某日止，在彰化縣
      二林鎮二林國中及斗苑路麥當勞速食店等處， 以每包1千
      元之價格，連續販賣第一級毒品海洛因予林建宏3次 （林
      建宏每次購買1包），得款3千元。
    6.自92年2月份起，至92年3月12日間某日止，在彰化縣二林
      鎮大興農超市停車場及斗苑路麥當勞速食店等處，以每包
      1千元之價格，連續販賣第一級毒品海洛因予陳柏霖9次（
      陳柏霖每次購買1包），得款9千元。
  (二)另丁○○復基於前述販賣第二級毒品安非他命之概括犯意，
    即與戊○○基於共同販賣第二級毒品之犯意聯絡， 於92年3
    月12日上午，在丁○○上開住處，交付9包安非他命（毛重1
    9.1公克）予戊○○，以供販賣，惟戊○○尚未售出， 即於
    92年3月12日下午3時30分許， 在彰化縣二林鎮○○路171號
    「豪蘭迪汽車旅館」201室，為警查獲，除扣得上開9包安非
    他命外，另扣得丁○○所交付予戊○○販賣之海洛因33包（
    驗餘淨重15.25公克，包裝重12.33公克）。
三、戊○○於上開時、地為警查獲後，戊○○於警局中，趁機將
    上開門號0000000000號手機交予其妻李蘭梅， 約經過3天，
    丁○○即派遣不詳男子向李蘭梅拿回上開門號手機。在戊○○為警查獲後，乙○○因施用毒品成癮而無法戒除，復因家
    庭經濟問題，急需工作賺錢，丁○○遂與乙○○分別基於共
    同販賣海洛因、安非他命之概括犯意聯絡，由丁○○以每星
    期7千元之工資及免費供應乙○○施用毒品，並自92年3月31
    日起，以每月6千元之租金， 向彰化縣二林鎮○○路○段357
    號「玉晶大飯店」承租6樓608室旅館房間，供乙○○居住等
    條件，僱用乙○○為其販賣毒品海洛因及安非他命，而乙○○即以丁○○所交付之門號0000000000號及其本身所有之門
    號0000000000號等手機為聯絡工具，與欲購買毒品之人接洽
    後，連續為下列之行為：
  (一)於下述時、地，販賣第一級毒品海洛因予丙○○、陳進國、
    吳忠憲、陳柏霖及林建宏等人：
    1.自92年3月15日後某日起， 至92年5月7日間某日止，在彰
      化縣二林鎮○○路玉晶大飯店後方空地及東鑽遊樂場前等
      處，以每包1千元之價格， 連續販賣第一級毒品海洛因予
      丙○○10次（丙○○每次購買1包），得款1萬元。
    2.自92年3月底某日起， 至92年5月7日間某日止，在彰化縣
      二林鎮○○街藍虹幼稚園旁等處， 以每包1千元之價格，
      連續販賣第一級毒品海洛因予陳進國5次 （陳進國每次購
      買1包），得款5千元。
    3.自92年3月15日後某日起，至92年5月7日間某日止， 在彰
      化縣二林鎮○○路東鑽遊樂場前等處， 以每包1千元之價
      格，連續販賣第一級毒品海洛因4次予吳忠憲（每次購買1
      包）， 另在二林鎮○○路與自強街之阿周羊肉店前販賣1
      包海洛因予吳忠憲1次，共得款5千元。
    4.自92年3月19日後某日起， 至92年5月7日間某日止，在彰
      化縣二林鎮○○路麥當勞速食店前等處， 以每包1千元之
      價格，連續販賣第一級毒品海洛因予陳柏霖8次 （陳柏霖
      每次購買1包），得款8千元。
    5.自92年3月15日後某日起，至92年5月7日間某日止， 在彰
      化縣二林鎮○○路麥當勞速食店、斗苑路圖書館等處，以
      每包1千元之價格，連續販賣第一級毒品海洛因予林建宏4
      次（林建宏每次購買1包），得款4千元。
  (二)另自92年3月15日後某日起，至92年5月7日間某日止， 在彰
    化縣二林鎮○○路麥當勞速食店等處， 以每包1千元之價格
    ，連續販賣第二級毒品安非他命予庚○○3次 （庚○○每次
    購買1包），得款3千元。
四、丁○○仍基於同前販賣第一級毒品、第二級毒品之概括犯意
    ，於不詳時地，向不詳人士販入海洛因、安非他命等毒品；
    復於不詳日期，取得第二級毒品大麻及大麻種子，而另行起
    意非法持有之，並將海洛因13包 （淨重397.5公克）、安非
    他命6包（驗餘含6只塑膠袋及12張標籤紙毛重共計 9.567公
    克）、大麻1包（淨重8.2公克）、大麻種子13顆、連同其所
    有供販賣毒品所用之電子秤1個、行動電話4支、門號ＳＩＭ
    卡9張、塑膠鏟管2支、玻璃吸管1支、分裝袋1大包，及現金
    8千4百元（尚無法證明係販賣毒品所得），放置在其日常所
    使用之黑色手提包中，於92年5月7日某時，攜往乙○○所居
    住之上開旅館房間，藏放於該房間之天花板上。嗣經警接獲
    線報，於92年5月7日14時30分許，撥打乙○○所持有之門號
    0000000000號手機，佯稱欲向乙○○購買海洛因，雙方約定
    在彰化縣二林鎮○○路與大成路交岔口交易，待乙○○出現
    ，喬裝之警員即拿出1千元交予乙○○， 待乙○○從身上拿
    出海洛因1小包（毛重0.5公克）時，喬裝之警員隨即表明身
    分，並當場查獲該包海洛因，及乙○○用以聯繫販賣毒品之
    0000000000號行動電話，乙○○該次販賣第一級毒品之行為
    ，因而未遂。隨後警方於帶同乙○○回警局製作筆錄時，另
    在乙○○口腔內查獲乙○○自己欲施用之2包海洛因（此2包
    海洛因，與上開1包海洛因混合後送鑑定， 驗餘淨重0.69公
    克，包裝重0.83公克），再經乙○○同意後，至乙○○居住
    之玉晶飯店608室， 查獲丁○○藏放於天花板上之黑色手提
    袋1個（內裝物品有如前述）， 乙○○於警訊時供出其係受
    僱於丁○○販賣毒品，而查獲上情。
五、案經彰化縣警察局二林分局報請台灣彰化地方法院檢察署檢
    察官偵查起訴暨移送本院併案審理。
    理 　　 由
一、訊據上訴人即被告丁○○（下稱被告）矢口否認有何販賣第
    一級毒品海洛因及第二級毒品安非他命，及持有大麻、大麻
    種子等犯行，辯稱：伊並未販賣毒品與乙○○、戊○○、丙○○、庚○○、A1，亦未提供行動電話與戊○○、乙○○與
    其共同販賣毒品，玉晶大飯店608室並非伊所承租， 警方於
    玉晶大飯店608室所扣得之物，均非伊所有云云。
二、被告丁○○單獨販賣毒品部分：
  (一)證人乙○○於92年5月7日偵查中證稱：我開始就跟黃（指丁○○）買，我跟黃認識約有一、兩年了‥‥從認識黃的時候
    ，跟黃買毒品，‥‥若錢足夠一次就買（指毒品）比較多最
    多會一次買到半錢多，最窮的時候就用欠的。 2.0是半錢，
    約7仟5等語（見3921號偵查卷第67頁反面至68頁反面）。證
    人乙○○於原審證稱：我都在他住的地方跟他買，約從一、
    年前開始跟他買海洛因，多的時候，約幾千元等語（見原審
    卷第28頁）。復證稱：自91年左右開始向丁○○買毒品，買
    到被查獲為止，次數很多。我只有買海洛因，每次購買金額
    不一定， 最貴曾經買到7千5百元等語（見原審卷第117頁）
    。依乙○○購買之期間長短、次數及數量而言，以平均計算
    買20次、每次2千元，共計為4萬元。
  (二)證人戊○○於警詢時證稱：我於92年2月初， 至彰化縣二林
    鎮○○里○○路○段 420號丁○○所經營紫玉軒精品店購買
    海洛因、安非他命時，‥‥我每次向丁○○購買海洛因、安
    非他命時，我均是自己至丁○○二林鎮○○里○○路○段42
    0號找丁○○購買，我每次均向丁○○購買海洛因、 安非他
    命各乙小包，以新臺幣壹仟元在丁○○交易等語（見3921號
    偵查卷第96、97頁）。證人戊○○於原審證稱： 92年2月間
    開始買，我也都是在他（指丁○○）家交易等語（見原審卷
    第30頁）。復證稱：92年2月間，有2千就買2千，有1千就買
    1千，買了兩、三次而已等語（見原審卷第117頁）。依戊○○購買毒品之期間長短、次數及數量而言，以平均10次計算
    ，每次1千元，共計為1萬元。
  (三)證人Ａ1於92年7月4日偵查中，證稱： 我那時聽一個大尾講
    說黃有在賣，所以就直接去二林大成路420號藝品店去買 ，
    叫紫玉軒茶行，不知大尾的真名。大尾去年（指91年）下半
    年介紹的‥‥去年開始，大尾跟我說完過不到一個禮拜親自
    去買了。‥‥一個禮拜至少兩次至三次，每次都是他拿給我
    ，‥‥從去年底買到今年過年後，跟他買了有10次以上。每
    次1仟、2仟不等，2仟比1仟的大包等語（見3921號偵查卷第
    161、162頁）。於92年3月6日偵查中證稱： 92年1月初我曾
    二次到丁○○家，要向阿平拿毒品海洛因，結果阿平不在，
    就有男子從窗戶拿各一包給我，我把錢放在窗戶那交給他，
    第一次買乙包2千元，第二次是乙包2千元， 二次都各買2千
    元，該男子是側面看監視器將毒品交給我，我從他側面看他
    有像丁○○等語（見3921號偵查卷第173頁反面）。
  (四)證人庚○○於92年6月5日偵查中，證稱：安非他命向乙○○
    及一位胖胖禿頭（忘記他名字了）買的。從（92年）2、3月
    時，一開始向那個男的買，要就打電話給他，電話中說要買
    糖仔1仟元，糖仔就是安非他命。時間、地點對方決定， 都
    約在二林麥當勞附近。‥‥除了麥當勞外，還有一次是在路
    上交貨。‥‥第一次交貨是在路上警察局附近的廟邊，廟的
    名字忘記了。‥‥一次買1仟元，一次可吸一至二次。 ‥‥
    （（提示：丁○○照片）是否為賣毒品給你的人？）是他，
    他開的色車，普通新，交貨時我有看到他整個臉等語（見39
    21號偵查卷第81頁反面至83頁反面）。證人庚○○於原審審
    理時，證稱：約自92年2、3月，開始買，約買至4月。 我們
    都約在二林鎮麥當勞附近。‥‥跟他本人買兩、三次等語（
    見原審卷第55頁）。
  (五)證人丙○○於警詢時，證稱：我每次以新台幣壹千元購買乙
    包海洛因，乙包約施打三次左右。我共向丁○○購買一次第
    一級毒品海洛因，是92年3月16日上午10時許， 丁○○接聽
    電話後約定在二林鎮○○里○○路二林枝冰仔城前交易海洛
    因，這一次是丁○○親自拿海洛因與我交易（見5829號偵查
    卷第23頁）。於偵查中證稱：有跟他（指丁○○）交易過一
    次。‥‥92年3月16日那次也是在二林照西路枝仔冰城前 ，
    這次是丁○○親自拿給我。‥‥二次（按其中一次係由乙○○交貨）各買1仟， 都買海洛因等語（見5829號偵查卷第30
    、31頁）。 證人丙○○於原審92年度訴字第877號戊○○、
    乙○○毒品危害防制條例件案（以下均稱另案） 92年8月12
    日審理時證稱：戊○○被捕後2天，我打同1支電話，就換成
    丁○○接聽，就與丁○○交易1次（海洛因）」等語。
  (六)依證人乙○○、戊○○、A1、庚○○所述之情節，對於購買
    毒品之時間、次數，容或有些許差異，然因人之記憶有限，
    證人亦未能預料將來會為此作證，理當不會詳記交易之數量
    ，故無法為確切之證述，此益徵證人應無誣陷被告之故意，
    是難以遽認渠等之證述有瑕疵而無可採信。
三、被告丁○○與戊○○共同販賣毒品部分：
  (一)被告丁○○與戊○○共同販賣海洛因部分：
    戊○○於92年6月13日警詢時即坦承：伊從92年2月15日起在
    丁○○之住處幫忙送毒品給購買者，92年2月22日起， 丁○○將門號0000000000號手機交給伊使用， 伊自92年2月22日
    開始使用該支電話，至同年3月12日被警察查獲為止， 丁○○每天給伊1千5百元工資，並提供免費的海洛因及安非他命
    供伊吸食，作為報酬。伊因與丁○○購買毒品而認識，丁○○向伊說，伊吸食毒品生活困苦，要不然幫忙送毒品，伊有
    販賣海洛因給陳進國、吳忠憲、黃南進、陳柏霖及丙○○等
    人，購買者先打0000000000號行動電話與伊聯絡，商談交易
    地點後，伊再至丁○○住處取得毒品，交易後所得現金，伊
    立即拿給丁○○等語（見偵字第5829號卷第15頁反面）；於
    同日偵查時亦自承：警詢時並未刑求，所述均實在，伊是從
    2月22日那幾天開始使用0000000000號行動電話， 因伊幫丁○○送毒品，如有人要買，伊就去他家把毒品拿出去。之前
    係向他買毒品，開始送貨後就不用錢了，想吸就有，安非他
    命或海洛因都有，伊因為吸毒吸到沒有錢，才幫他送，吸毒
    就不用錢，他1天給伊1千多元。 3月12日在汽車旅館被查獲
    的毒品是丁○○拿給伊準備要賣的，陳進國有向伊買過毒品
    ，從92年2月二十幾日開始買，買海洛因，1次1千元； 伊亦
    曾送海洛因給丙○○，從92年2月底開始，1次買1千元， 陳
    進國與丙○○約2至3天打1次電話， 向伊買毒品等語不諱（
    見偵字第3921號卷第101至105頁）；而0000000000號之電話
    確係被告丁○○於過年前後（應係農曆年）交給戊○○，戊○○當時僅使用該支電話， 嗣戊○○經警查獲（即92年3月
    12日）後，在警察局時將該支電話交給其妻李蘭梅，約三天
    後，即有一位陌生人向李蘭梅取回該支電話等情，亦據證人
    李蘭梅於偵訊時證述屬實（見偵字第3921號卷第92頁反面、
    93頁）， 而戊○○於92年3月12日為警在彰化縣二林鎮○○
    路171號「豪蘭迪汽車旅館」201室起獲之白粉33包，經送請
    法務部調查局鑑定結果，均係第一級毒品海洛因無訛，淨重
    共15點25公克，包裝重12.33公克，此有法務部調查局92年5
    月6日調科壹字第 140009197號鑑定通知書1紙附於另案卷內
    足參（見偵字第2404號卷第91頁），足徵被告確有僱用戊○○為其販買毒品之情事。
  (二)證人丙○○、陳進國、吳忠憲、陳柏霖、林建宏及黃南進等
    人確有向戊○○購買海洛因等情，亦據渠等證述如下：
    1.證人丙○○於92年4月24日警詢時證稱： 海洛因係向戊○○購買的，1千元購得1小包，伊係撥打0000000000號之行
      動電話予戊○○，商談購買毒品之事， 伊自92年1月初開
      始向戊○○購買毒品，前後共購買15次左右，購買的地點
      有彰化縣二林鎮大興農超市、二林鎮○○路、二林鎮○○
      路中國石油加油站等語（見偵字第5831號卷第18頁）；於
      92年4月24日偵訊時證稱： 伊係撥打0000000000號之行動
      電話予戊○○，聯繫購買海洛因， 伊自92年1月初開始向
      戊○○購買，1次買1包，價錢1千元， 1包可以吸4次，約
      使用2天，前後共向購買十幾次， 購買的地點有彰化縣二
      林鎮大興農超市、二林鎮○○路、二林鎮○○路中國石油
      加油站等語（見偵字第2404號卷第57、58頁）；於原審92
      年8月12日審理時證稱：伊自91年12月至92年5月止，有施
      用海洛因，有向被告戊○○買很多次的海洛因，1次購買3
      千至5千元等語（見原審第877號卷第82、83頁）。
    2.證人陳進國於92年4月23日警詢時證稱： 伊係向戊○○購
      買海洛因，每包1千元，約0.4公克，伊係撥打0000000000
      號之行動電話予戊○○聯繫，商談購買毒品之事，伊共向
      戊○○購買6次海洛因， 在彰化縣二林鎮大興農超市停車
      場購買4次，另在二林鎮光田驗車場購買2次等語（見偵字
      第5831號卷第15頁）；於92年4月28日偵訊時證稱： 伊自
      92年1月初開始向戊○○購買海洛因，1星期吸2次， 交易
      地點係戊○○選定，有在彰化縣二林鎮大興農超市、光田
      驗車場，1次都買1千元，前後共購買5次海洛因，最後1次
      吸食毒品係在3月初， 嗣因找不到戊○○則未再吸用毒品
      等語（見偵字第2404號卷第66頁反面至67頁反面）。
    3.證人吳忠憲於92年5月1日警詢時證稱：伊係向阿興的男子
      購買海洛因，每包1千元，約0.4公克，阿興即係戊○○，
      伊係撥打0000000000號之行動電話予戊○○，商談購買毒
      品之事，伊自91年11月份開始向戊○○購買海洛因，共買
      幾次已忘記，伊約2天即購買1次海洛因，由戊○○選定交
      易地點，伊每次購買1包， 地點在彰化縣二林鎮至陽宮及
      大興農超市停車場等語（見偵字第5831號卷第21頁）；於
      92年5月1日偵訊時證稱： 伊第1次係經由朋友聯絡，在二
      林鎮至陽宮向戊○○購買海洛因，之後戊○○留00000000
      00號之行動電話號碼給伊，伊則撥打該電話向戊○○購買
      海洛因，伊每次買1包，價格1千元，給現金， 兩至3天購
      買1次等語（見偵字第2404號卷第74頁反面、75頁）； 於
      92年5月2日偵訊時證稱：伊兩、3天即向戊○○購買1次海
      洛因，剛開始不是打0000000000號之電話，之前用以聯絡
      之電話號碼已忘記，交易之時間、地點均係由戊○○決定
      ， 第1次約在至陽宮旁之二林國中等語（見偵字第2404號
      卷第80頁）。
    4.證人黃南進於92年5月2日警詢時證稱：伊係以自己持有之
      0000000000號行動電話，與戊○○聯繫購買海洛因，自91
      年10月份即開始購買，交易的地點由戊○○指定，約在二
      林鎮○○路信義橋及萬善堂2處， 每次購買1小包、每包1
      千元，伊已忘記共購買幾次等語（見偵字第5831號卷第24
      頁反面、25頁）；於92年5月2日偵訊時證稱：伊打電話給
      被告戊○○，由戊○○約定交易地點， 約2至3天購買1次
      ，1次買1至2千元，前後共購買很多次等語（見偵字第240
      4號卷第86頁）；於92年8月12日原審時證稱：伊自91年10
      月份開始至92年2月初左右，開始吸食海洛因， 係撥打行
      動電話予戊○○，洽談購買海洛因， 1次購買1千或2千元
      ，約1、2天左右購買1次毒品， 伊都是向戊○○購買毒品
      等語（見原審第877號卷第77至79頁）。
    5.證人陳柏霖於92年5月16日警詢時證稱： 伊於92年2、3月
      間，以自己之0000000000號電話，撥打0000000000號之行
      動電話向戊○○購買海洛因，交易的地點由戊○○指定，
      約在二林鎮大興農超市停車場，或二林鎮麥當勞前，每次
      購買1包，價錢1千元， 共購買9次等語（見偵字第5831號
      卷第27、28頁）；於92年5月16日偵訊時證稱： 伊打電話
      給戊○○，再由戊○○約定交易地點，大都約在二林鎮大
      興農超市停車場，或二林鎮麥當勞前，1至2天買1次，1次
      買1千元等語（見偵字第2404號卷第100頁）； 於92年8月
      12日原審時證稱：伊自92年2月初至5、6月止， 有施用海
      洛因，伊是撥打0927該支電話向戊○○及小雅購買海洛因
      ，約2、3天購買1次，每次1千元，之前是向戊○○購買，
      之後有一段期間沒有人接電話，又過一段期間就變成小雅
      接的電話，伊是在後段的時候才向小雅購買等語（見原審
      877號卷第80、81頁）。
    6.證人林建宏於92年7月10日偵訊時證稱： 伊都吸食海洛因
      ，自92年2月份起， 開始撥打0000000000號之行動電話給
      戊○○，伊都說要「4號仔」（即海洛因之俗稱），1個禮
      拜會買1次，1次買1包、1千元，約定之交易地點有二林鎮
      二林國中、麥當勞等地， 共向戊○○購買3次等語（見偵
      字第5831號卷第42頁至43頁反面）。
    7.按證人之陳述有部分前後不符，或相互間有所歧異時，究
      竟何者為可採，法院仍得本其自由心證予以斟酌，非謂一
      有不符或矛盾，即應認其全部均為不可採信（最高法院74
      年臺上字第1599號判例參照）。雖上開證人丙○○、陳進
      國、吳忠憲、黃南進、陳柏霖對於向被告戊○○購買海洛
      因之總次數、數量、時間等細節所供或有出入，而無法完
      全確定，然渠等確有向戊○○購買海洛因，前後所供均相
      一致，況人之記憶有限，常隨時間之經過而有所遺忘，且
      上揭證人於向戊○○購買毒品之時，原未預期將於日後指
      述戊○○之犯行，自不能期待證人刻意記憶各項細節，則
      上揭證人事後回憶，難免略有模糊之處，自不能因其指述
      之細節略有不同，即認證言不足採。再徵諸證人丙○○、
      陳進國、吳忠憲、陳柏霖、林建宏及黃南進與戊○○並無
      怨隙，應無蓄意構陷之理；而證人丙○○、陳進國、吳忠
      憲、陳柏霖及黃南進確實於92年2、3月間，有分別使用門
      號0000000000號、0000000000號、0000000000號、000000
      0000號、0000000000號行動電話，與戊○○所使用之門號
      0000000000號行動電話進行通聯之紀錄，此有門號000000
      0000號行動電話自92年2月1日起至 92年3月12日止之通聯
      紀錄乙份附於另案卷可按（見另案彰化縣警察局二林分局
      函卷宗），均足徵證人以上所述，應堪採信。
    8.因上揭證人就渠等向戊○○購買毒品之次數、金額均無從
      詳為確認，本於罪疑唯輕有利於被告之原則，本院乃就渠
      等歷次證詞中所自承者，採認其中次數最少、金額最低者
      ，以此最有利之原則來認定戊○○販賣之次數及計算其犯
      罪所得，是被告戊○○販賣之次數及所得如下：
      (1)販賣予證人丙○○之部分：
        據證人丙○○上開供述，其向戊○○購買之時間，或為
        92年1月初，或為91年12月至92年5月；購買之次數或為
        15次，或為十幾次；金額或為1千元， 或為3千至5千元
        等不同之陳述， 參以戊○○於92年3月12日即經警查獲
        ，本院依最有利於戊○○之原則計算，認戊○○係於92
        年1月初某日起至同年3月12日間某日止，販賣10次海洛
        因予丙○○，每次1包、每包1千元，共得款1萬元。
      (2)販賣予證人陳進國之部分：
        據證人陳進國上開供述， 其向戊○○購買之次數或為6
        次，或為5次等不同之陳述， 本院依最有利於被告戊○○之原則計算，認戊○○係於92年1月初某日起至同年3
        月初某日止，販賣5次海洛因予陳進國，每次1包、每包
        1千元，共得款5千元。
      (3)販賣予證人吳忠憲之部分：
        據證人吳忠憲上開供述，其向戊○○購買之時間係91年
        11月；購買之次數或為2天1次， 或2至3天1次等不同之
        陳述，參以被告戊○○於92年3月12日即經警查獲， 本
        院依最有利於戊○○之原則計算，認戊○○係於91年11
        月某日起至92年3月12日間某日止， 每3天販賣海洛因1
        次予吳忠憲，91年11月賣1次，91年12月、92年1月各賣
        10次，92年2月（共2 8日）賣9次，92年3月賣1次， 每
        次1包、每包1千元，共販賣31次，得款3萬1千元。
      (4)販賣予證人黃南進之部分：
        據證人黃南進上開供述，其向戊○○購買之時間，或為
        91年10月，或為91年10月至92年2月初；購買之次數或2
        至3天1次，或為1至2天1次；金額或為1千元， 或為1千
        至2千元等不同之陳述， 本院依最有利於戊○○之原則
        計算， 認戊○○係於91年10月某日起至92年2月初某日
        止，每3天販賣1次海洛因予黃南進， 91年10月賣1次，
        91年11及12月、92年1月各賣10次，92年2月賣1次， 每
        次1包、每包1千元，共販賣32次，得款2千元。
      (5)販賣予證人陳柏霖之部分：
        據證人陳柏霖上開供述，其向戊○○購買之時間，或為
        92年2、3月，或為92年2月至同年5、6月； 購買之次數
        或為9次，或為1至2天買1次， 或為2至3天買1次等不同
        之陳述，參以戊○○於92年3月12日即經警查獲， 本院
        依最有利於戊○○之原則計算， 認戊○○係於92年2月
        某日起至同年3月12日間某日止，販賣9次海洛因予陳柏
        霖，每次1包、每包1千元，共得款9千元。
      (6)販賣予證人林建宏之部分：
        據證人林建宏上開供述，其向戊○○購買之時間，為92
        年2月某日起至戊○○於92年3月12日經警查獲間某日止
        ，共購買3次海洛因，每次1包、每包1千元， 戊○○共
        得款3千元。
      (7)綜上，戊○○販賣海洛因予丙○○、陳進國、吳忠憲、
        黃南進、陳柏霖、林建宏等人，共計得款9萬元。 至戊○○雖於92年6月13日警詢時，雖供承係自92年2月15日
        起始在丁○○之住處，幫忙送毒品給購買者云云，然查
        ，戊○○確有於上開證人所供述最有利於被告之時間，
        販賣海洛因等情，已詳如前述，是戊○○所稱係自92年
        2月15日起方販賣海洛因云云，要屬避重就輕之詞， 不
        足採信，併此敘明。
  (三)被告丁○○與戊○○共同販賣安非他命之部分：
    經查戊○○於92年3月12日為警在彰化縣二林鎮○○路171號
    「豪蘭迪汽車旅館」201室起獲之安非他命9包，係丁○○於
    92年3月12日清晨在丁○○位於彰化縣二林鎮○○路1段 420
    號之住處，交予戊○○等情， 業據戊○○於92年6月17日偵
    訊時坦承在卷（見偵字第3921號卷第108頁），而上開9包毒
    品， 經彰化縣警察局二林分局依聯勤204廠製造之煙毒檢驗
    Ａ包試劑初步檢驗結果，均呈安非他命反應，毛重共19.1公
    克，亦有該分局查獲涉嫌毒品危害防治條例毒品初步檢驗報
    告單1紙附卷足憑（見偵字第2404號卷第20頁）。 參以戊○○於92年6月13日警詢時， 坦承有為丁○○送毒品予購買者
    等語（見偵字第3921號卷第96頁）； 於92年6月13日偵訊時
    ，供稱：92年3月12日在汽車旅館被查獲之毒品， 係從丁○○那裡拿出來的，如果丁○○要離開久一點，就會拿多一點
    之毒品給伊（見偵字第3921號卷第102頁反面）；92年6月17
    日偵訊時，供稱：丁○○如果要出遠門，會連同手機及毒品
    交給伊，若有人打0000000000號之電話買毒品，如果電話由
    伊接聽， 就由伊送毒品等語（見偵字第3921號卷第108頁反
    面）；況且戊○○於92年7月3日，偵訊時曾自承有幫丁○○
    販賣安非他命等語（見偵字第3921號卷第147頁）， 此部分
    雖查無其他證據足以證明戊○○曾有販賣安非他命予他人，
    然以扣案之安非他命又分裝成9包， 且戊○○既係受僱於丁○○販賣毒品，而被告丁○○販賣之毒品，復包含安非他命
    等情觀之， 足見被告丁○○將該9包安非他命交予戊○○之
    目的，確係與戊○○基於共同販賣安非他命之犯意而為。
  (四)按我國查緝販賣毒品海洛因、安非他命執法甚嚴，對於販賣
    海洛因、安非他命者尤科以重度刑責，又販賣海洛因、安非
    他命既係違法行為，當非可公然為之，亦無公定價格，且容
    易分裝並增減份量，而每次買賣之價量，可能隨時依雙方關
    係深淺、資力、需求量及對行情之認知、來源是否充裕、查
    緝是否嚴謹、購買者被查獲時供述購買對象之可能風險之評
    估等情形，而異其標準，非可一概而論；販賣之利得，除被
    告坦承犯行或價量俱臻明確外，委難察得實情，販賣之人從
    價差或量差中牟利之方式雖異，其意圖營利之販賣行為則同
    一。是以因海洛因、安非他命量微價高，販賣者率有暴利可
    圖，茍非意圖販賣營利，一般人焉有可能甘冒重度刑責而販
    賣海洛因、安非他命，是被告丁○○與戊○○確有販賣海洛
    因、安非他命意圖營利之犯意，均足認定。
四、被告丁○○與乙○○共同販賣毒品部分：
  (一)經查乙○○係受僱於被告丁○○，為被告丁○○販賣海洛因
    及安非他命等情，業據乙○○於92年5月7日警詢時，坦承：
    伊是替丁○○拿毒品給人家，都是他（指丁○○）叫伊拿毒
    品到一特定地方，然後向對方收錢，之後再將錢交給他，他
    1星期給伊7千元作為酬勞， 玉晶大飯店608室亦是他所承租
    ，約租了1個月，租金都是他在支付，警方於92年5月17日在
    608室所查扣之毒品（安非他命6包、海洛因13包），均係丁○○所有等語（見偵字第3921號卷第9頁反面、第10頁） ；
    於92年5月7日偵訊時，自承：92年5月7日一個男警察撥打00
    00000000號之行動電話給伊，他（指男警）在電話中說是「
    江仔」的朋友，他要東西，他好像說要海洛因，後來伊與他
    約在衛生局對面之seven  eleven見面，伊即帶3包海洛因出
    去，每1包都規定要賣1千元，那3包中有2包是預備留供自己
    用，伊到約定地點看到他時，就過去， 看到他拿1千元出來
    ，伊就將毒品從口袋拿出來，他把錢放在伊手上後，就抓住
    伊，後來警察即逮捕伊。丁○○之前係拿0000000000號之電
    話給伊，之後才使用0000000000號之電話，因為伊染上毒癮
    ，又沒有經濟能力買毒品，家裡也需要錢，才開始跟丁○○
    販毒，丁○○一個禮拜給伊7千元，一個禮拜拿1次。如果有
    人打電話叫貨（指毒品），伊就幫丁○○拿出去，伊有時會
    去丁○○家拿毒品，有時丁○○也會拿到玉晶飯店給伊，黃
    某會拿不一定之數量放在伊這邊，伊有時也會吃賣的毒品，
    丁○○有時會放5包、10包不等在伊處， 丁○○放1小包1小
    包的，1包賣1千元，毒品全部賣完後，就將錢交給丁○○，
    丁○○再給伊毒品，伊如自己用掉毒品，會主動跟丁○○說
    ，黃某並未限制伊用幾包毒品，92年5月7日警方在飯店所查
    扣之物品，均是丁○○的，伊不清楚黃某何時放在伊這裡，
    伊不會去翻黃某的包包，5月7日帶3包毒品出去， 本來是想
    要去找朋友， 並要將其中1包賣給打電話來之人（即警員冒
    充購毒者），另2包留作自己用，該2包原本放在內衣裡，到
    警察局時才塞到嘴巴裡。伊幫丁○○賣過海洛因及安非他命
    等語（見偵字第3921號卷第66頁至第73頁）； 於92年6月26
    日偵訊時，供稱：0000000000號之電話是丁○○交給伊，00
    00000000號之電話則是伊所有，伊大部分是幫丁○○賣海洛
    因， 少部分是賣安非他命等語（見偵字第3921號卷第139至
    140頁）。 而扣案之海洛因1包（警方秤量為毛重0.5公克）
    經送鑑定結果，確係海洛因（被告乙○○欲販賣之該包海洛
    因， 與嗣後自其嘴巴內所查扣供自己施用之2包海洛因混合
    後送鑑定，驗餘淨重0.69公克，包裝重0.83公克）等情，亦
    有法務部調查局之鑑驗通知書在卷可參（見偵字第3920號卷
    第95之1頁）。
  (二)而乙○○確有販賣海洛因予證人丙○○、陳進國、吳忠憲、
    陳柏霖、林建宏，及販賣安非他命予庚○○等人，亦據渠等
    證述如下：
    1.證人丙○○於92年6月5日警詢時， 證稱：戊○○於92年3
      月12日經警查獲後，伊即改向小雅購買海洛因，伊係以自
      己之0000000000號電話，撥打0000000000號之行動電話聯
      繫購買海洛因，小雅即是被告乙○○，共向小雅購買10次
      ，在二林鎮○○路玉晶大飯店後方空地交易8次， 在二林
      鎮○○路東鑽遊藝場前交易兩次等語（見偵字第3921號卷
      第151頁至152頁）。
    2.證人陳進國於92年6月17日警詢時，證稱：92年3月12日被
      告戊○○經警查獲後，伊有再吸食海洛因，伊是撥打0000
      000000號之行動電話予小雅，聯絡購買海洛因，小雅即是
      被告乙○○，約向小雅購買5至6次左右，由小雅約定在二
      林鎮○○街藍虹幼稚園旁交易海洛因等語（見偵字第3920
      號卷第125頁）；於92年7月4日偵訊時，證稱：伊從92年3
      月底左右，以自己之0000000000號電話，撥打0000000000
      號之電話，向乙○○購買毒品，約1至2天購買1次， 每次
      都買1千元等語（見偵字第3921號卷第153頁至154頁）。
    3.證人吳忠憲於92年5月1日警詢時，證稱： 戊○○於92年3
      月12日經警查獲後，約隔3天， 該0000000000號之行動電
      話變成乙名小雅之女子持有，事後伊均與小雅聯繫購買海
      洛因等語（見偵字第5831號卷第21頁反面）；於92年5月1
      日偵訊時，證稱：伊兩、3天即向小雅購買1次海洛因等語
      （見偵字第2404號卷第75頁反面）；於92年5月7日警詢時
      ，證稱：伊自91年11月份起，均是向戊○○購買毒品，戊○○經警查獲後，才改向乙○○購買毒品，伊共向乙○○
      購買5次毒品，交易地點是乙○○指定， 伊再依指示前往
      交易，在二林鎮東鑽遊藝場交易4次， 在二林鎮○○路與
      自強街之阿周羊肉店前交易1次等語 （見偵字第3921號卷
      第14頁反面）；於92年5月12日偵訊時，證稱： 小雅即是
      乙○○，伊每次均買1千元， 兩至3天買1次等語（見偵字
      第3920號卷第60頁反面、61頁）。
    4.證人陳柏霖於92年5月16日警詢時，證稱： 伊所施用之海
      洛因係向戊○○及小雅購買，小雅即係乙○○，伊每次均
      以自己之0000000000號電話，撥打0000000000號之行動電
      話，聯繫購買海洛因，92年2、3月份是戊○○在使用上開
      行動電話，戊○○於92年3月12日為警方查獲後， 伊打上
      開手機購買海洛因時，該手機改由乙○○在使用，伊之海
      洛因也是向乙○○購買，伊與乙○○聯繫後，再由乙○○
      指定地點交易海洛因，均約在二林鎮○○路麥當勞前，每
      次購買1包，價錢1千元，共購買8、9次等語（見偵字第58
      31號卷第27頁至28頁）；於92年5月16日偵訊時， 證稱：
      伊之前係向戊○○購買海洛因，後來改向小雅，大約是92
      年3月中旬戊○○被抓後一個禮拜左右， 改向小雅購買毒
      品，小雅均約在二林鎮麥當勞前，伊跟小雅沒有什麼關係
      ，只有購買毒品時才會打電話給她等語（見偵字第2404號
      卷第101頁至102頁）；於92年8月12日原審時， 證稱：伊
      自92年2月初至5、6月止，有施用海洛因， 伊是撥打0927
      該支電話，向戊○○及小雅購買海洛因， 約2、3天購買1
      次，每次1千元，之前是向戊○○購買， 之後有一段期間
      沒有人接電話，又過一段期間就變成小雅接的電話，伊是
      在後段的時候才向小雅購買等語（見原審877號卷第80、8
      1頁）。
    5.證人林建宏於92年7月10日偵訊時，證稱： 伊都吸食海洛
      因，後來伊撥打0000000000號之行動電話時，變成女生接
      ，伊與小雅都約在二林鎮○○路圖書館、麥當勞前交易毒
      品（俗稱「4號仔」之海洛因），共向她買過4次，小雅即
      是乙○○等語（見偵字第5831號卷第42頁、43頁反面、44
      頁）。
    6.證人庚○○於92年6月3日警詢時，證稱：伊於92年3、4月
      間，以自己之0000000000號電話，撥打乙○○所持有之00
      00000000號電話，洽談購買安非他命之事，再由乙○○指
      定在二林鎮○○路麥當勞前交易安非他命， 每次購買1小
      包、 價錢1千元等語（見偵字第3921號卷第75頁至76頁）
      ；於92年6月5日偵訊時，證稱：伊所吸用之安非他命伊係
      向乙○○及一位胖胖禿頭的人（即丁○○）購買的，一開
      始係先向丁○○購買，自92年2、3月間才跟乙○○購買，
      1次買1千元，都是買安非他命，約在麥當勞前面交易，大
      約十幾天向被告乙○○買1次等語 （見偵字第3921號卷第
      80至86頁）；於92年8月12日原審時， 證稱：伊是吸用安
      非他命，係撥打0000000000號之電話購買毒品， 自92年2
      、3月至5、6月左右約購買6次毒品，伊向乙○○、丁○○
      各購買3次，1包1千元等語（見原審877號卷第70、71頁）
      。
    7.上開證人丙○○、陳進國、吳忠憲、陳柏霖對於向乙○○
      購買海洛因之總次數、數量、時間等細節所供或有出入；
      證人庚○○對於向乙○○購買安非他命之時間所供略有出
      入，而均無法完全確定，然渠等確有向乙○○購買海洛因
      、安非他命，前後所供均相一致，況人之記憶有限，常隨
      時間之經過而有所遺忘，且上揭證人於向乙○○購買毒品
      之時，原未預期將於日後指述乙○○之犯行，自不能期待
      證人刻意記憶各項細節，則上揭證人事後回憶，難免略有
      模糊之處，自不能因其指述之細節略有不同，即認證言不
      足採。再徵諸證人丙○○、陳進國、吳忠憲、陳柏霖、林
      建宏及黃南進與乙○○並無怨隙，應無蓄意構陷之理；又
      依卷附之門號0000000000號行動電話自 92年3月12日起至
      92年5月1日止之通聯紀錄乙份，證人丙○○、陳進國、吳
      忠憲、陳柏霖及庚○○於92年3、4月間，確實有分別使用
      門號0000000000號、0000000000號、0000000000號、0000
      000000號、0000000000號行動電話，與被告乙○○所使用
      之門號0000000000號行動電話，互相聯繫，益徵證人所述
      尚堪採信。
    8.而扣案之結晶粉末，經本院送請行政院衛生署管制藥品管
      理局檢驗結果，均檢出甲基安非他命成分，有該局管檢字
      第0940003328號函附卷可稽（見本院卷三第105頁）。 因
      上揭證人就渠等向乙○○購買毒品之時間、次數、金額均
      無從詳為確認，本於罪疑唯輕有利於被告之原則，本院乃
      就渠等歷次證詞中所自承者，採認其中次數最少、金額最
      低者，以此最有利之原則來認定乙○○販賣之次數及計算
      其犯罪所得，是乙○○販賣之次數及所得如下：
      (1)販賣予證人丙○○之部分：
        據證人丙○○上開供述，其向乙○○購買之時間，為92
        年3月12日戊○○經警查獲後，購買之次數10次； 再參
        酌乙○○自承均是1包1包賣，每包1千元等語， 本院依
        最有利於乙○○之原則計算， 認乙○○係於92年3月15
        日（據李蘭梅上開證述，0000000000號電話，係於戊○○於92年3月12日經警查獲，3日後再由丁○○派人自李
        蘭梅手中取回）以後之中旬某日起，至92年5月7日經警
        查獲間某日止，販賣10次海洛因予丙○○， 每次1包、
        每包1千元，共得款1萬元。
      (2)販賣予證人陳進國之部分：
        據證人陳進國上開供述， 其向乙○○購買之次數或為5
        至6次，或為1至2天買1次， 購買之時間則為92年3月底
        ，本院依最有利於乙○○之原則計算，認乙○○係於92
        年3月底某日起，至92年5月7日經警查獲間某日止， 共
        販賣5次海洛因予陳進國，每次1包、每包1千元， 共得
        款5千元。
      (3)販賣予證人吳忠憲之部分：
　　　　據證人吳忠憲上開供述，其向乙○○購買之時間係92年
　　　　3月15日後某日起；購買之次數或為5次， 或2至3天1次
　　　　等不同之陳述，本院依最有利於乙○○之原則計算，認
　　　　乙○○係於92年3月15日後某日起至 92年5月7日間某日
　　　　止，共販賣5次海洛因予吳忠憲， 每次1包、每包1千元
　　　  ，得款5千元。
      (4)販賣予證人陳柏霖部分：
        據證人陳柏霖上開供述，其向乙○○購買之時間，應為
        92年3月19日後某日起 （即戊○○於同年月12日經警察
        獲後約1星期左右）；購買之次數或2至3天1次，或為購
        買8至9次等不同之陳述，本院依最有利於乙○○之原則
        計算，認乙○○係於 92年3月19日後某日起至92年5月7
        日間某日止，共販賣8次海洛因予陳柏霖，得款8千元。
      (5)販賣予證人林建宏之部分：
        據證人林建宏上開供述，其向乙○○購買之時間，應係
        92年3月15日後某日起，至92年5月7日間某日止， 共購
        買4次，每次1包、每包1千元，共得款4千元。
      (6)販賣予證人庚○○之部分：
　　　　據證人庚○○上開供述，其向乙○○購買安非他命之時
        間，為92年3、4月，或為92年2、3月，或為92年2、3月
        至5、6月，參酌上開說明， 乙○○應係自92年3月15日
　　　  後某日起至同年5月7日間某日止， 共販賣3次安非他命
　　　  予庚○○，每次1包、每包1千元， 乙○○共得款3千元
　　　  。
      (7)綜上，乙○○販賣海洛因予丙○○、陳進國、吳忠憲、
        陳柏霖、林建宏等人，共計得款3萬2千元；販賣安非他
        命予庚○○，得款3千元。
五、被告丁○○持有第二級毒品大麻及大麻種子部分：
    扣案之大麻及大麻種子，係被告丁○○所有，連同其他毒品
    及物品，放置於一黑色手提包中， 在玉晶大飯店608室天花
    板內，為警查獲等情，已據乙○○迭次證述甚詳，該扣案之
    煙草一包含第二級毒品大麻成分，煙草重8.26公克（包裝重
    0.73公克；送驗種子13顆含第二級毒品大麻成分，惟種子不
    具發芽能力， 復有法務部調查局調科壹字第140009428號鑑
    定通知書附卷可稽（見原審卷第149頁）。 被告否認該大麻
    及大麻種子為伊所有，亦無可採。
六、再查，證人乙○○於本院審理中，與被告丁○○對質時，證
    稱：是有查獲三包海洛因，電話號碼是伊寫的，海洛因係被
    告的。‥‥伊會幫被告送毒品是因為伊無法支付自己的毒品
    費用，所以才會幫被告送毒品給別人等語（見本院卷二第88
    頁）。證人戊○○於本院審理中，雖證稱：沒有向被告買過
    毒品或替被告販賣海洛因。伊自己也有吸食，被告也有吸食
    ，錢不夠的時候，伊會去找被告，就和被告一同去買毒品，
    這樣會比較便宜。 伊之所以會於92年6月13日警方偵訊筆錄
    、彰化地方法院檢察署92年6月13日、6月27日訊問筆錄，以
    及彰化地方法院相關案件中指稱曾為被告販賣海洛因，是被
    借提出去，刑事組的人說乙○○已經這樣說，叫伊也這樣說
    ，可以判刑比較輕等語（見本院卷一第91、92頁）。惟據證
    人戊○○、丙○○、陳進國、吳忠憲、陳柏霖、林建宏及黃
    南進等前述之證言，已足認定被告確有販賣毒品予戊○○，
    並僱請戊○○為其販賣毒品之情事，是證人戊○○於本院之
    證言，尚不足為被告有利之證明。證人玉晶大飯店的櫃台小
    姐甲○○於本院審理中，交互詰問，由辯護人訊問時，證稱
    ：九十二年五月七日時， 玉晶大飯店608號房不是被告承租
    。之前是另一個小姐承租，後來就變成剛才庭上的女證人（
    即乙○○）承租。是剛才庭上那位小姐（即乙○○）支付。
    被告沒有住過六零八號房。被告沒有六零八號房鑰匙等語；
    嗣即改稱：伊說被告沒有608號房鑰匙， 是指伊沒有把鑰匙
    交給被告過的意思，房門鑰匙壹把只有房客有，出入的時候
    ，房客會把鑰匙帶在身上，伊不是交給被告，所以伊才說被
    告沒有鑰匙，至於有沒有別人把鑰匙交給被告伊就不知道了
    ，因為我只是櫃台人員，伊只是說伊沒有把鑰匙交給被告過
    。‥‥被告沒有住過該房，伊有看過被告到過那裡一、兩次
    ，去過一下子就走了（見本院一卷第93至95頁）。然以證人
    甲○○於警詢時已經指認乙○○、丁○○於被查獲當日住在
    608室（見3921號偵查卷第16頁反面）， 則其嗣後本院審理
    中翻異之詞，顯係迴護被告之詞，不足採信。證人丙○○於
    本院審理中，交互詰問時，證稱：伊沒有向被告丁○○購買
    海洛因。伊於92年8月12日彰化地方法院92訴字第877號案件
    審理時，是檢察官叫我出庭的，伊是說伊不認識他（指被告
    丁○○）嗣即改稱：伊於彰化地院92年8月12日審理時， 證
    述戊○○被捕之後兩天，伊打同一支電話，就換成丁○○接
    聽，就與丁○○交易海洛因一次等語，伊於彰化地院之證述
    實在。伊有向被告買過一次毒品（見本院卷一第96、97頁）
    。證人庚○○於本院審理中，證稱：警察拿一張單子給伊，
    來伊家搜索，伊有向被告買過毒品，但是當時不知道那是誰
    ，只知道這個人有賣毒品給伊。伊有向乙○○買過毒品。伊
    是先跟被告買，然後又變成乙○○。伊於92年6月3日彰化縣
    警察局二林分局偵訊時，那時伊是看照片來指認被告的，伊
    當時沒有說三月，警察有先拿被告的相片給我看，伊說伊有
    向被告買，後來警察又拿別的男生相片給伊看，伊說伊不認
    識，後來警察又拿乙○○的照片給伊看。伊向被告買過安非
    他命兩次，時間忘記了，伊都一次買一千元，數量伊伊不會
    說，就是壹包，至於向乙○○買過一次或兩次的安非他命，
    因為時間已久，次數不記得，只知道是在二林麥當勞那裡買
    的，至於伊向被告買毒品，一次是在彰化縣芳苑的路上一個
    警察局旁邊的廟交易的，距離警察局約二十公尺，另一次是
    在二林鎮麥當勞附近買的。打電話和被告聯絡，但是電話號
    碼不記得了。先向被告買，至於何時開始向乙○○買忘記了
    等語（見本院卷一第98至101頁）。 可見被告確有販賣海洛
    因、安非他命等行為，卷附之內政部警政署刑事警察局92年
    5月19日刑紋字第0920090168號指紋鑑定書， 雖經鑑定送鑑
    指紋六枚，與丁○○、乙○○指紋不符，其餘送鑑指紋、掌
    紋，因紋線模糊，重疊及特徵點不足，無法比對（見本院卷
    二第124頁），然以本件查獲後， 可能已有多人接觸扣案物
    品，因而指紋遭致破壞，不無可能，且該等物品既確係在該
    60 8室內查獲者，已據乙○○陳述甚明，是雖未查獲被告或
    乙○○之指紋，仍不足為被告有利之證明。又經本院向法務
    部調查局調取在乙○○身上查扣之海洛因三包（人工鑑別編
    號：000000000），經本院當庭勘驗結果， 其中一包，塑膠
    袋上有貼紙並有0000000000之電話號碼。雖被告否認該電話
    號碼係乙○○所書寫者，並請求鑑定該筆跡，然證人乙○○
    已自承該電話號碼為其所書寫者（見本院卷一第88頁），被
    告此部分所辯，亦無可採；所請鑑定筆跡一節亦無必要。另
    查扣案之行動電話及ＳＩＭ卡，經本院分別送請臺灣大哥大
    股份有限公司、遠傳電信股份有限公司、中華電信股份有限
    公司、泛亞電信股份有限公司和信電訊股份有限公司等公司
    查詢結果，雖無0000000000行動電話之資料，惟以販賣毒品
    者，為避免遭到查獲，電話號碼經常更改或利用他人申請之
    電話門號聯絡，亦屬平常之事，否則被告何需持有如此多具
    之行動電話及門號ＳＩＭ卡，因此該等物品確屬被告犯罪所
    用之物無疑，堪以認定。因此本件事實已經明確，被告請求
    傳訊證人楊守月（按即0000000000號行動電話之申請名義人
    ）到庭作證，並無必要，爰不予傳訊。雖被告丁○○堅決否
    認有何販賣毒品犯行，致未能確知毒品之購入價格與出售價
    格間之利差，惟我國對毒品查緝甚嚴，對販賣毒品之處罰亦
    屬至重，被告之前從事警職，偵辦多件毒品案件（詳卷附之
    彰化縣警察局溪湖分局92年9月4日彰溪警人字第0920027958
    號附人事資料列印報表），被告對此情自難諉為不知，而證
    人乙○○、戊○○與被告非親非故，且被告亦有施用毒品之
    行為（其為警查獲當日所採之尿液，經彰化縣衛生局檢驗出
    嗎啡、安非他命陽性反應，有該局煙毒尿液檢驗成績書在卷
    可查），其購買毒品施用已花費不貲，若無得從中賺取差價
    以營利，被告豈會甘冒刑罰重責而為販賣海洛因或安非他命
    之行為。至於被告請求傳訊警員謝武良、洪斗山、李宗賢到
    庭作證，證明被告曾協助渠等破獲起重大毒品案件一節，因
    該等證人與本件犯罪無關，本院認為無傳訊之必要，爰不予
    傳訊，附此敘明。被告所辯，顯係卸責之詞，不足採信，其
    犯行堪以認定。
七、按毒品危害防制條例於92年7月9日經總統修正公布全文，於
    93年1月9日生效，就販賣第一級、第二級毒品、持有第二級
    毒品大麻、持有大麻種子部分，新舊法所規定之刑度均相同
    ，被告行為後法律有變更，依刑法第2條第1項前段之規定，
    自應適用修正後之毒品危害防制條例論罪科刑，合先敘明。
    核被告丁○○所為，係犯毒品危害防制條例第4條第1項之販
    賣第一級毒品罪、第4條第2項之販賣第二級毒品罪、第11條
    第2項之持有第二級毒品罪、第14條第4項之持有大麻種子罪
    ，被告犯賣第一級毒品、第二級毒品前後，持有第一級毒品
    、第二級毒品之行為，分別為販賣第一級毒品、第二級毒品
    之行為所吸收，均不另論罪。就販賣第一級毒品、第二級毒
    品部分，被告與戊○○、乙○○間，分別有犯意之聯絡及行
    為之分擔，應分別論以共同正犯。（被告將第二級毒品安非
    他命交予戊○○販賣部分，雖戊○○尚未及賣出之際，即被
    警查獲，經本院另案判決認定戊○○係犯毒品危害防制條例
    第5條第2項之意圖販賣而持有第二級毒品罪，然以被告丁○○前已有販賣安非他命之行為，且其既係出於販賣之意圖而
    交付，其販入之後，雖尚未販出，仍構成販賣行為，應依毒
    品危害防制條例第4條第2項之販賣第二級毒品罪論處，附此
    敘明）。另乙○○於92年5月7日販賣海洛因予喬裝之警察部
    分，因警察並無購買海洛因之真意，故此部分所為，係犯毒
    品危害防制條例第4條第5項、 第1項之販賣第一級毒品未遂
    罪，因被告與乙○○係基於共同之犯意而為，亦應認此部分
    係屬未遂；被告多次販賣第一級毒品既遂、未遂、販賣第二
    級毒品之犯行，均時間緊接，犯罪手法及構成要件均相同，
    顯係基於概括犯意反覆為之，應各依連續犯之規定論以一罪
    ，除就法定本刑死刑、無期徒刑部分不得加重外，僅就販賣
    第二級毒品之有期徒刑部分，加重其刑。檢察官就被告販賣
    毒品予丙○○、被告與戊○○、乙○○共同犯賣毒品予林建
    宏部分，雖未於起訴書中敘及，惟此部分與已起訴部分，分
    別有連續犯裁判上一罪之關係；又檢察官移送本院併案審理
    部分，亦與原起訴部分之犯行有連續犯裁判上一罪之關係，
    均為起訴效力所及，本院自應一併審理，併予敘明。被告曾
    任彰化縣警察局溪湖分局警備隊警員，任職期間偵辦毒品案
    件頗有績效，有前開人事資料列印報表附卷可稽，其因施用
    毒品，始出此下策，本院認就其所犯販賣第一級毒品部分，
    如處以法定最輕本刑無期徒刑，仍嫌過重，犯罪情節顯堪憫
    恕，就其販賣第一級毒品部分，依刑法第59條酌減其刑。被
    告以一持有行為，同時持有第二級毒品大麻、大麻種子，係
    屬想像競合犯，應依刑法第五十五條之規定，從一重處斷。
    被告所犯上開各罪，犯意各別，行為互殊，應予分論併罰。
八、原審以被告丁○○罪證明確，予以論罪科刑，固非無見。惟
    查原審對於被告販賣第一級毒品、販賣第二級毒品之行為，
    未及審酌販賣予林建宏部分，尚有未合。被告丁○○上訴否
    認犯罪；檢察官上訴請求從重量刑，雖均無可取。然原判決
    就販賣第一級毒品、販賣第二級毒品部分，既有可議之處，
    仍屬無可維持，應由本院將原判決關於販賣第一級毒品、販
    賣第二級毒品部分撤銷改判，就定應執行刑部分，亦一併撤
    銷之。爰審酌被告犯罪之動機、目的係貪圖不法利益，其為
    本件販賣毒品之主謀，其犯罪之手段，犯罪所生損害、犯罪
    後態度等一切情狀，量處如主文第二項所示之刑。又依被告
    所犯之販賣第一毒品、販賣第二級毒品罪之性質，本院認均
    有宣告褫奪公權之必要，一併宣告褫奪公權之期間，並定應
    執行褫奪公權之期間。
九、關於被告持有第二級毒品大麻及大麻種子部分，原審已經詳
    為調查審酌，並引用毒品危害防制條例第十一條第二項、第
    十四條第四項、第十八條第一項前段、刑法第五十五條，判
    處被告有期徒刑三月，扣案之大麻一包（淨重8.26公克）、
    大麻種子13顆，均沒收銷燬之，此部分認事用法俱無不合，
    量刑亦屬妥適。被告及檢察官此部分均無理由，應予駁回。
    並就撤銷改判及上訴駁回部分所處之刑，定其應執行之刑。
十、92年3月12日在豪蘭迪汽車旅館扣案之第一級毒品海洛因 33
    包（淨重共15點25公克）、第二級毒品安非他命9包 （毛重
    共19點1公克），係被告丁○○與戊○○共同持有之毒品 ；
    另92年5月7日扣得被告乙○○販賣予喬裝員警之第一級毒品
    海洛因1包（毛重0.5公克），係被告丁○○與乙○○共同持
    有之毒品；92年5月7日在玉晶大飯店查扣之第一級毒品海洛
    因13包（淨重共計397.05公克）、 第二級毒品安非他命6包
    （驗餘含6只塑膠袋及12張標籤紙毛重共計9.567公克），均
    應依毒品危害防制條例第18條第1項前段宣告沒收銷燬之 。
    被告因販賣第一級毒品、 第二級毒品所得共計新臺幣5萬元
    中屬販賣第一級毒品部分、 販賣第一級毒品所得新臺幣5千
    元、新臺幣9萬元、新臺幣3萬2千元； 因販賣第一級毒品、
    第二級毒品所得共計新臺幣 5萬元中屬販賣第二級毒品部分
    、販賣第二級毒品所得新臺幣2千元、新臺幣3千元，均依毒
    品危害防制條例第19條第1項規定宣告沒收， 如全部或一部
    不能沒收時，以其財產抵償之。未扣案之0000000000號行動
    電話1具（含ＳＩＭ卡一張）， 為共犯戊○○販賣第一、二
    級毒品、乙○○販賣第一、二級毒品所使用之物，應依毒品
    危害防制條例第19條第1項規定宣告沒收，如全部或1部不能
    沒收時，追徵其價額；扣案之扣案之電子秤1個、行動電話4
    支、門號ＳＩＭ卡9張、塑膠鏟管2支、分裝袋1大包， 為被
    告所有供販賣毒品所用之物，均應依毒品危害防制條例第19
    條第1項規定宣告沒收。 至於另在玉晶飯店所扣得之黑色手
    提袋1個，雖係被告丁○○所有之物，然與本案無關； 另在
    乙○○口腔內查扣之2包海洛因， 係乙○○欲供自己施用之
    物；另戊○○所有之車號8L－3352號自小客車1部， 主要係
    供戊○○日常代步之交通工具，與本件販賣毒品並無關連，
    爰不予宣告沒收，附此敘明。
據上論結，應依刑事訴訟法第368條、第369條第1項前段、第364
條、第299條第1項前段，毒品危害防制條例第4條第1項、 第2項
、第18條第1項前段、第19條第1項，刑法第2條第1項前段、第11
條前段、第28條、第55條、第56條、第59條、第37條第2項、第5
1條第5款、第8款，判決如主文。
本案經檢察官己○○到庭執行職務。
中　　華　　民　　國　　94　　年　　6 　　月　　23　　日
              刑事第五庭  審判長法　官　袁　從　楨
                                法　官　姚　勳　昌
                                法　官　郭　同　奇
上列正本證明與原本無異。
持有大麻及大麻種子部分不得上訴。
其他部分得上訴。
如不服本判決應於收受送達後十日內向本院提出上訴書狀，其未
敘述上訴之理由者並得於提起上訴後十日內向本院補提理由書（
均須按他造當事人之人數附繕本）。
                                書記官　陳　玫　伶
中　　華　　民　　國　　94　　年　　6 　　月　　27　　日
附錄論罪科刑法條：
毒品危害防制條例第4條第1項、第2項：
製造、運輸、販賣第一級毒品者，處死刑或無期徒刑；處無期徒
刑者，得併科新臺幣一千萬元以下罰金。
製造、運輸、販賣第二級毒品者，處無期徒刑或七年以上有期徒
刑，得併科新臺幣七百萬元以下罰金。
　　　　　　　　　　　　　　　　　　　　　　　　　　　Ｒ
